臺灣新北地方法院刑事判決
111年度金訴字第669號
公  訴  人  臺灣新北地方檢察署檢察官
被      告  吳建勳


                    （另案於法務部○○○○○○○○○○○執行中）
上列被告因違反洗錢防制法等案件，經檢察官提起公訴（109年
度偵字第33798號、110年度偵字第6838號），本院判決如下：
  　主　文
吳建勳犯如附表一、二所示之罪，各處如附表一、二所示之刑及
沒收。應執行有期徒刑壹年陸月。未扣案之犯罪所得新臺幣參仟
元沒收，於全部或一部不能沒收或不宜執行沒收時，追徵其價額
。
    事　實
一、吳建勳自民國109年7月間某日，加入姓名不詳之成年人所屬
    之詐欺集團，復於同年8月2日14時許，依照不詳之詐欺集團
    成員指示，前往基隆市○○區○○街00巷00號面試顏佳伶（所涉
    詐欺等罪，業經本院110年度金訴字第69號判決應執行有期
    徒刑1年4月），及收取其履歷轉交不詳之詐欺集團成員，以
    吸收顏佳伶擔任負責取款之「車手」工作。嗣吳建勳、顏佳
    伶及其等所屬之詐欺集團成員，共同意圖自己不法之所有，
    分別為下列犯行：
　㈠基於三人以上詐欺取財之犯意聯絡，於附表一編號1所示之時
    間，以附表一編號1所示之方式詐欺湯政偉，使其陷於錯誤
    ，而依指示將其申辦之玉山銀行帳號0000000000000號帳戶
    （下稱玉山銀行帳戶）存摺及金融卡寄送至附表一編號1所
    示之地點。旋由不知情之巫家驥（所涉詐欺等罪嫌，經檢察
    官為不起訴處分確定）於附表一編號1所示之時間、地點領
    取裝有上開帳戶資料之包裹，於附表一編號1所示之時間、
    地點交付顏佳伶，由顏佳伶轉交不詳之詐欺集團成員。
　㈡基於三人以上詐欺取財及隱匿犯罪所得去向之洗錢犯意聯絡
    ，由該詐欺集團不詳成員於如附表二編號1、2所示之時間，
    以如附表二編號1、2所示之方式，詐欺如附表二編號1、2所
    示之人，使其等陷於錯誤，依指示於附表二編號1、2所示之
    時間，匯款如附表二編號1、2所示之金額至附表二編號1、2
    所示之帳戶，旋由顏佳伶依照詐欺集團不詳成員之指示提領
    上開款項，並轉交予不詳之詐欺集團成員，而以此方式製造
    金流斷點，以掩飾及隱匿詐欺所得財物之本質、去向。
　㈢基於三人以上詐欺取財之犯意聯絡，由該詐欺集團不詳成員
    於如附表二編號3所示之時間，以如附表二編號3所示之方式
    ，詐欺如附表二編號3所示之人，使其陷於錯誤，依指示於
    附表二編號3所示之時間，匯款如附表二編號3所示之金額至
    附表二編號3所示之帳戶。嗣因警方於109年8月6日10時許，
    在桃園市中正路附近查獲顏佳伶，復於同年9月8日23時許，
    在新北市○○○路0段00號前對吳建勳執行拘提，當場扣得附表
    三所示之物，始悉上情。
二、案經莊福興、黃福興、賴秋禧、湯政偉訴由新北市政府警察
    局板橋分局報告臺灣新北地方檢察署檢察官偵查起訴。
　　理　由
一、證據能力部分：
　㈠按被告以外之人於審判外之言詞或書面陳述，除法律有規定
    者外，不得作為證據；又被告以外之人於審判外之陳述，雖
    不符同法第159條之1至第159條之4之規定，而經當事人於審
    判程序同意作為證據，法院審酌該言詞陳述或書面陳述作成
    時之情況，認為適當者，亦得為證據；而當事人、代理人或
    辯護人於法院調查證據時，知有第159條第1項不得為證據之
    情形，而未於言詞辯論終結前聲明異議者，視為有前項之同
    意，刑事訴訟法第159條第1項、第159條之5分別定有明文。
    查本判決所引用被告吳建勳以外之人於審判外所為陳述，雖
    均屬傳聞證據，然本件當事人對於本判決下列所引用之供述
    證據，於本院準備程序中表示同意有證據能力，且迄至言詞
    辯論終結前亦未聲明異議，本院審酌該等具有傳聞證據性質
    之證據製作時之情況，尚無違法不當及證明力明顯過低之瑕
    疵，應無不宜作為證據之情事，認以之作為本案之證據，應
    屬適當，依刑事訴訟法第159條之5之規定，認該等證據資料
    均有證據能力。
　㈡至於本判決所引用之非供述證據部分，與本案待證事實均有
    關連性，亦無證據證明係實施刑事訴訟程序之公務員以不法
    方式所取得，依刑事訴訟法第158條之4之反面解釋，當有證
    據能力，復於本院審理時，提示並告以要旨，使當事人充分
    表示意見，自得為證據使用。
二、認定事實所憑之證據及理由：
　㈠上開犯罪事實，業據被告於本院審理中坦承不諱（見本院卷
    第180頁），核與證人即另案被告顏佳伶於警詢中之證述、
    證人即另案被告巫家驥於警詢及偵訊中之證述、證人即告訴
    人湯政偉、莊福興、黃福興、賴秋禧於警詢中之證述情節大
    致相符（見他5775卷第7至12、20至同頁反面、第159-162、
    170-175、256-257頁，偵6838卷第16-17、42-44頁反面），
    復有告訴人莊福興提出之郵政匯款申請書、LINE對話紀錄照
    片、「宜鼎國際」群組LINE對話紀錄照片、告訴人黃福興提
    出之郵政跨行匯款申請書、LINE對話紀錄擷圖、通話紀錄照
    片、新北市政府警察局板橋分局搜索扣押筆錄、扣押物品目
    錄表、另案被告賴佳伶約定面試對話紀錄照片、被告前往基
    隆市七堵區自治街開元路之監視器畫面擷圖及蒐證照片、告
    訴人湯政偉提出之對話紀錄擷圖、玉山銀行個金集中部109
    年10月30日玉山個（集中）字第1090128925號函暨湯政偉帳
    號0000000000000號帳戶客戶基本資料、張宏碩申辦之中華
    郵政帳號00000000000000號帳戶客戶歷史交易清單及客戶基
    本資料、王佩玲申辦之新光銀行客戶基本資料及帳號000000
    0000000號帳戶存款帳戶存提交易明細查詢明細、本院110年
    度金訴字第69號刑事判決各1份在卷可憑（見他5775卷第24-
    40、62-63、70-131、190-198頁，偵33798卷第24-26、57至
    同頁反面、第58-60頁反面，偵6838卷第83-84、93-94、98-
    99、103-104頁，本院卷第83-103頁），足認被告前開任意
    性自白核與事實相符，堪以採信。
　㈡綜上所述，本件事證明確，被告上開犯行均堪以認定，應予
    依法論科。
三、論罪科刑：
  ㈠本件被告係依照不詳之詐欺集團成員指示前往面試另案被告
    顏佳伶並收取履歷轉交不詳之詐欺集團成員乙節，業經本院
    認定如前，且被告於本院審理中供稱：我知道對方在做詐欺
    集團等語（見本院卷第180頁），足認被告於主觀上已知悉
    所參與之詐騙集團至少有三人以上，是被告所為應成立刑法
    第339條之4第1項第2款之三人以上共同詐欺取財罪。
  ㈡按洗錢防制法業於105年12月28日修正公布，並於106年6月28
    日生效施行。依修正後即現行洗錢防制法第2條第2款、第3
    條第2款規定，掩飾或隱匿刑法第339條犯罪所得之本質、來
    源、去向、所在、所有權、處分權或其他權益者，即構成洗
    錢行為。是依修正後洗錢防制法，掩飾刑法第339條詐欺取
    財犯罪所得去向、所在之行為，亦可構成洗錢罪。參諸洗錢
    防制法第2條修正之立法理由，可知本次修正洗錢行為之定
    義，係因修正前條文對洗錢行為之定義範圍過窄，對於洗錢
    行為之防制與處罰難以有效達成，為擴大洗錢行為之定義，
    以含括洗錢之各階段行為。又洗錢之前置犯罪完成，取得財
    產後所為隱匿或掩飾該財產的真實性質、來源、所在地、處
    置、轉移、相關的權利或所有權之行為，固為典型洗錢行為
    無疑，然於犯罪人為前置犯罪時，即提供帳戶供犯罪人作為
    取得犯罪所得之人頭帳戶，或於其後交付犯罪所得款項製造
    金流斷點，致無法查得犯罪所得流向等，均會產生掩飾或隱
    匿該犯罪不法所得真正去向之洗錢效果。亦即，從犯罪者之
    角度觀察，犯罪行為人為避免犯行遭查獲，會盡全力滅證，
    但對於犯罪之成果即犯罪所得，反而會盡全力維護，顯見洗
    錢犯罪本質上本無從確知犯罪行為之存在，僅為合理限制洗
    錢犯罪之處罰，乃以不法金流與特定犯罪有連結為必要。是
    以，依犯罪行為人取得該不法金流之方式，已明顯與洗錢防
    制規定相悖，有意規避洗錢防制規定，為落實洗錢防制，避
    免不法金流流動，自不以提供帳戶為限，亦包括取得款項後
    ，將款項交予犯罪組織之其他成員，致無法或難以追查犯罪
    所得去向之洗錢結果。本次修法既於立法理由中明示掩飾不
    法所得去向之行為亦構成洗錢，則以匯款或交付現金等方式
    ，致產生掩飾或隱匿不法犯罪所得真正去向之行為，亦屬洗
    錢防制法第14條第1項所規範之洗錢類型（最高法院108 年
    台上字第1744號判決意旨參照）。查本案詐欺集團成員詐欺
    如附表二編號1、2所示之各告訴人後，另案被告顏佳伶隨即
    依不詳之詐欺集團成員指示提領款項並轉交不詳之詐欺集團
    成員，即在製造金流之斷點，致無從或難以追查前揭犯罪所
    得，而掩飾或隱匿該犯罪所得之去向，依上揭說明，被告就
    附表二編號1、2所示犯行應成立洗錢防制法第14條第1項之
    一般洗錢罪。
  ㈢核被告就附表一、附表二編號3所為，係犯刑法第339條之4第
    1項第2款之三人以上共同詐欺取財罪；其就附表二編號1、2
    所為，均係犯刑法第339條之4第1項第2款之三人以上共同詐
    欺取財罪及違反洗錢防制法第2條第2款規定，而犯同法第14
    條第1項之一般洗錢罪。
  ㈣至起訴意旨固認被告所為，係犯洗錢防制法第15條第1項第2
    款以不正方法取得他人向金融機構申請開立之帳戶罪嫌等語
    。惟按洗錢防制法第2條規定：「本法所稱洗錢，指下列行
    為：一、意圖掩飾或隱匿特定犯罪所得來源，或使他人逃避
    刑事追訴，而移轉或變更特定犯罪所得。二、掩飾或隱匿特
    定犯罪所得之本質、來源、去向、所在、所有權、處分權或
    其他權益者。三、收受、持有或使用他人之特定犯罪所得。
    」所稱特定犯罪，依照同法第3條第1款，包含最輕本刑為6
    月以上有期徒刑以上之刑之罪。從而第14條第1項所規範之
    一般洗錢罪，必須有第3條規定之前置特定犯罪作為聯結，
    始能成立。同法第15條第1項則規定：「收受、持有或使用
    之財物或財產上利益，有下列情形之一，而無合理來源且與
    收入顯不相當者，處6月以上5年以下有期徒刑，得併科新臺
    幣5百萬元以下罰金：一、冒名或以假名向金融機構申請開
    立帳戶。二、以不正方法取得他人向金融機構申請開立之帳
    戶。三、規避第7條至第10條所定洗錢防制程序。」第15條
    之特殊洗錢罪，係在無法證明前置犯罪之特定不法所得，而
    未能依第14條之一般洗錢罪論處時，始予適用。倘能證明人
    頭帳戶內之資金係前置之特定犯罪所得，即應逕以一般洗錢
    罪論處，自無適用特殊洗錢罪之餘地。例如詐欺集團向被害
    人施用詐術後，為隱匿其詐欺所得財物之去向，而令被害人
    將其款項轉入該集團所持有、使用之人頭帳戶，並由該集團
    所屬之車手前往提領詐欺所得款項得逞，檢察官如能證明該
    帳戶內之資金係本案詐欺之特定犯罪所得，即已該當於新法
    第14條第1 項之一般洗錢罪；至若無法將人頭帳戶內可疑資
    金與本案詐欺犯罪聯結，而不該當第2條洗錢行為之要件，
    當無從依第14條第1項之一般洗錢罪論處，僅能論以第15條
    第1項之特殊洗錢罪。倘行為人意圖掩飾或隱匿特定犯罪所
    得來源，而將特定犯罪所得直接消費處分，甚或交予其他共
    同正犯，而由共同正犯以虛假交易外觀掩飾不法金流移動，
    即難認單純犯罪後處分贓物之行為，應仍構成第2條第1或2
    款之洗錢行為（最高法院108年度台上字第1744號判決意旨
    可資參照）。查另案被告顏佳伶依照詐欺集團不詳成員之指
    示，提領附表二編號1、2所示告訴人所匯入之款項，則該款
    項為本案詐欺集團成員對告訴人犯三人以上共同詐欺取財罪
    之犯罪所得，此有上揭證據可證，足認本案詐欺集團成員提
    領之款項確屬洗錢防制法第3條第1款所定特定犯罪之所得，
    參酌上開所述，另案被告顏佳伶自附表二編號1、2所示之帳
    戶內將該等前置特定犯罪所得提領並轉出之行為，應該當洗
    錢防制法第14條第1項之一般洗錢罪，要無適用同法第15條
    特殊洗錢罪之餘地，起訴意旨容有誤會，惟因基本社會事實
    同一，復經本院於審理中當庭告知洗錢防制法第14條第1項
    之罪名（本院卷第180頁），爰依刑事訴訟法第300條之規定
    變更起訴法條。
  ㈤被告就上開犯行間，與另案被告顏佳伶及其他詐騙集團其他
    成員間，有犯意聯絡及行為分擔，均應論以共同正犯。
  ㈥被告就附表二編號1、2所示犯行，均係以一行為同時犯上開
    三人以上共同詐欺取財罪及一般洗錢罪二罪，為想像競合犯
    ，應依刑法第55條規定，均從一重之三人以上共同詐欺取財
    罪論處。另被告所涉上開加重詐欺取財之犯行，分別侵害附
    表所示各被害人之獨立財產監督權，且犯罪之時間、空間亦
    有相當差距，且犯罪行為各自獨立，犯意各別，行為互殊，
    應予分論併罰。
  ㈦被告前因違反藥事法案件，經本院以105年度審簡字第1325號
    判決判處有期徒刑5月確定，於107年6月18日執行完畢等情
    ，有臺灣高等法院被告前案紀錄表1份在卷可憑（見本院卷
    第23-32頁），其於受有期徒刑執行完畢後，5年內故意再犯
    本件有期徒刑以上之各罪，均為累犯，惟衡諸被告所犯本案
    與前揭構成累犯之案件，罪質相異，侵害之法益亦不相同，
    難認其有何特別惡性或對刑罰反應力薄弱之情況，依司法院
    大法官會議釋字第775號解釋意旨，爰均不予加重其刑。
  ㈧爰以行為人之責任為基礎，審酌被告正值青年，不思以正當
    途徑賺取所需，竟貪圖利益，自甘為他人所利用，參與詐欺
    集團擔任面試及收取履歷之角色，無視政府一再宣示掃蕩詐
    欺集團決心，侵害各告訴人之財產法益，嚴重破壞社會秩序
    ，同時增加檢警查緝及被害人求償之困難，所為實有不該；
    兼衡其在本案犯罪中所扮演之角色及參與犯罪之程度、各次
    詐取款項金額、因其洗錢之行為而造成金流斷點，致使對犯
    罪不法所得之追查更形困難；並考量被告前有違反藥事法、
    槍砲彈藥刀械管制條例、毒品危害防制條例等前科紀錄，此
    有臺灣高等法院被告前案紀錄表1份在卷可查；另斟酌被告
    坦承犯行之犯後態度，及其於該詐欺集團內之分工，較諸實
    際策畫佈局、分配任務、施用詐術之核心份子而言，僅居於
    聽從指示、代替涉險之次要性角色，兼衡被告之犯罪動機、
    目的、手段、各次犯行所生損害，及被告自述高中肄業、入
    監前從事吊車助手工作、經濟狀況勉持等一切情狀（見本院
    卷第181頁），分別量處如附表一、二各編號所示之刑，並
    定其應執行之刑如主文所示。
四、沒收：
　㈠按供犯罪所用、犯罪預備之物或犯罪所生之物，屬於犯罪行
    為人者，得沒收之，刑法第38條第2項前段定有明文。查扣
    案如附表三所示之行動電話1支，為被告所有，係其與本案
    詐欺集團成員聯繫所用之物乙情，業據被告於本院審理中供
    述明確（見本院卷第177頁），為供犯罪所用之物，爰依刑
    法第38條第2項前段規定宣告沒收。
　㈡按犯罪所得，屬於犯罪行為人者，沒收之，但有特別規定者
    ，依其規定；再按前2項之沒收，於全部或一部不能沒收或
    不宜執行沒收時，追徵其價額，刑法第38條之1第1項、第3
    項分別定有明文。又按共同正犯犯罪所得之沒收、追徵，應
    就各人所分得之數為之。所謂各人「所分得」之數，係指各
    人「對犯罪所得有事實上之處分權限」而言。因此，若共同
    正犯各成員內部間，對於犯罪所得分配明確時，應依各人實
    際所得宣告沒收（最高法院107年度台上字第2989號判決意
    旨參照）。經查：被告就本案獲取之報酬為新臺幣3,000元
    ，業據被告於本院審理中坦承不諱（見本院卷第180頁），
    則被告所獲取之上開犯罪所得雖未扣案，仍應依刑法第38條
    之1第1項、第3項之規定宣告沒收，於全部或一部不能沒收
    或不宜執行沒收時，追徵其價額。
五、不另為無罪之諭知：
　㈠公訴意旨另以：被告與本案詐欺集團成員就附表一編號1、附
    表二編號3所示犯行，另涉犯洗錢防制法第15條第1項第2款
    之特殊洗錢罪嫌等語。
　㈡按犯罪事實應依證據認定之，無證據不得認定犯罪事實；不
    能證明被告犯罪者，應諭知無罪之判決，刑事訴訟法第154 
    條第2項、第301條第1項分別定有明文。而認定犯罪事實所
    憑之證據，雖不以直接證據為限，間接證據亦包括在內，然
    而無論直接或間接證據，其為訴訟上之證明，須於通常一般
    之人均不致有所懷疑，而得確信其為真實之程度者，始得據
    為有罪之認定，倘其證明尚未達到此一程度，而有合理之懷
    疑存在時，即應為無罪之判決。次按檢察官就被告犯罪事實
    ，應負舉證責任，並指出證明之方法，刑事訴訟法第161 條
    第1項定有明文。因此，檢察官對於起訴之犯罪事實，應負
    提出證據及說服之實質舉證責任。倘其所提出之證據，不足
    為被告有罪之積極證明，或其指出證明之方法，無從說服法
    院以形成被告有罪之心證，基於無罪推定之原則，自應為被
    告無罪之判決（最高法院30年上字第816號、40年台上字第8
    6號、76年台上字第4986號、92年台上字第128號判例意旨參
    照）。
　㈢又按洗錢防制法係參考澳洲刑法立法例，於第15條第1項增訂
    特殊洗錢罪，規定：「收受、持有或使用之財物或財產上利
    益，有下列情形之一，而無合理來源且與收入顯不相當者，
    處六月以上五年以下有期徒刑，得併科新臺幣五百萬元以下
    罰金：一、冒名或以假名向金融機構申請開立帳戶。二、以
    不正方法取得他人向金融機構申請開立之帳戶。三、規避第
    七條至第十條所定洗錢防制程序」，是特殊洗錢罪之成立，
    不以查有前置犯罪之情形為要件，但必須其收受、持有或使
    用之財物或財產上利益，無合理來源並與收入顯不相當，且
    其財物或財產上利益之取得必須符合上開列舉之3種類型者
    為限。易言之，第15條之特殊洗錢罪，係在無法證明有前置
    犯罪之特定不法所得，而未能依第14條之一般洗錢罪論處時
    ，始有適用。倘能證明人頭帳戶內之資金係前置之特定犯罪
    所得，即應逕以一般洗錢罪論處，自無適用特殊洗錢罪之餘
    地。
　㈣經查，被告就附表一編號1所示部分，係與上開詐欺集團成員
    共同詐欺告訴人湯政偉使其交寄帳戶，業經本院認定如前，
    而被告與其所屬詐欺集團雖有以不正方法取得他人向金融機
    構申請開立之帳戶，惟於另案被告顏佳玲取得該帳戶時，未
    同時有收受、持有或使用之財物或財產上利益之行為，其等
    自無從成立洗錢防制法第15條第1項第2款之特殊洗錢罪。另
    被告就附表二編號3所示部分，係與詐欺集團共同詐欺告訴
    人賴秋禧使其依指示匯款至指定帳戶，然告訴人賴秋禧匯入
    之款項確屬洗錢防制法第3條第1款所定特定犯罪之所得，依
    前揭說明，自無以特殊洗錢罪論處之餘地。況被告雖於本案
    中擔任面試車手之角色，然其係依詐欺集團不詳成員之指示
    為之，而車手所持以提款之人頭帳戶提款卡，來源是否係以
    不正方法取得，實有可疑，故無相當證據足資佐證該部分之
    人頭帳戶提款卡係以不正方法取得，自無法逕為不利被告之
    事實認定。公訴意旨認被告就附表一編號1、附表二編號3所
    為，另涉犯洗錢防制法第15條第1項第2款之特殊洗錢罪嫌，
    容有未洽，本應就此部分諭知無罪之判決，惟公訴意旨認此
    部分若成立犯罪，與前揭附表一編號1、附表二編號3經論罪
    科刑部分具想像競合犯之裁判上一罪關係，爰均不另為無罪
    之諭知。
據上論斷，應依刑事訴訟法第299條第1項前段、第300條，判決
如主文。
本案經檢察官羅雪舫提起公訴，檢察官林蔚宣到庭執行職務。
中　　華　　民　　國　　111 　年　  12　　月　 　1　  日
                  刑事第十八庭  審判長法　官　詹蕙嘉
　　　　　　　　　
　　　　　　　　　　　　　　　　　　　法　官　施函妤
　　　　　　　　　
　　　　　　　　　　　　　　　　　　　法　官　劉明潔
　　　　　　　　　
以上正本證明與原本無異。
如不服本判決應於收受判決後20日內向本院提出上訴書狀，並應
敘述具體理由；其未敘述上訴理由者，應於上訴期間屆滿後20日
內向本院補提理由書（均須按他造當事人之人數附繕本）「切勿
逕送上級法院」。
                  　　　              書記官　連思斐
中　　華　　民　　國　　111 　年　  12　　月　 　1　  日
附錄本案論罪科刑法條全文：
中華民國刑法第339條之4
犯第339條詐欺罪而有下列情形之一者，處1年以上7年以下有期
徒刑，得併科1百萬元以下罰金：
一、冒用政府機關或公務員名義犯之。
二、三人以上共同犯之。
三、以廣播電視、電子通訊、網際網路或其他媒體等傳播工具，
    對公眾散布而犯之。
前項之未遂犯罰之。
洗錢防制法第2條
本法所稱洗錢，指下列行為：
一、意圖掩飾或隱匿特定犯罪所得來源，或使他人逃避刑事追訴
    ，而移轉或變更特定犯罪所得。
二、掩飾或隱匿特定犯罪所得之本質、來源、去向、所在、所有
    權、處分權或其他權益者。
三、收受、持有或使用他人之特定犯罪所得。
洗錢防制法第14條
有第二條各款所列洗錢行為者，處7年以下有期徒刑，併科新臺
幣5百萬元以下罰金。
前項之未遂犯罰之。
前二項情形，不得科以超過其特定犯罪所定最重本刑之刑。
附表一：
編號 告訴人 詐欺日期（民國）、方式 交付帳戶之時間、方式 後續領取及轉交包裹之時間、地點 罪名及宣告刑 1 湯政偉 詐欺集團不詳成員於109年7月15日某時許，以臉書暱稱「王佞勻」及通訊軟體LINE暱稱「林純卉（生元招募）」，向湯政偉佯以徵求家庭代工，需提供帳戶以利匯款云云，使湯政偉陷於錯誤，而於右列時間依指示交寄帳戶。 109年7月底至8月4日11時46分前某時許，在臺北市○○區○○路0段000號統一超商秀湖門市，將其申辦之玉山銀行帳號0000000000000號帳戶存摺及金融卡以包裹寄送方式寄至臺北市○○區○○○路0段00號統一超商東洋門市。 巫家驥於109年8月4日11時46分許，在臺北市○○區○○路000號統一超商福榮門市領取左列包裹，並於同日12時24分許，在臺北市松山區民生東路4段附近，將左列包裹交付予顏佳伶，再由顏佳伶轉交不詳之詐欺集團成員。 吳建勳犯三人以上共同詐欺取財罪，累犯，處有期徒刑壹年。扣案如附表三所示之物沒收。 
附表二：
編號 告訴人 詐欺日期（民國）、方式 匯款時間、地點、金額、帳戶 提領時間、地點、金額 罪名及宣告刑 1 （起訴書附表二編號2） 黃福興 詐欺集團不詳成員於109年8月2日（起訴書誤載為「4日」，應予更正）9時55分許，佯為友人林政吉來電，急需借錢周轉云云，使黃福興陷於錯誤，而依指示匯款。 於109年8月4日13時20分（起訴書誤載為「12時36分」，應予更正）許，在宜蘭縣○○鄉○○路000號冬山郵局臨櫃匯款10萬元至新光銀行帳號0000000000000號帳戶（戶名：王佩玲）。 顏佳伶於109年8月4日13時28分至31分許，在臺北市○○區○○○路000號之板信商業銀行民權分行之自動櫃員機，接續提領10萬元。 吳建勳犯三人以上共同詐欺取財罪，累犯，處有期徒刑壹年壹月。扣案如附表三所示之物沒收。 2 （起訴書附表二編號1） 莊福興 詐欺集團不詳成員於109年8月4日10時許，以LINE暱稱「珍惜-惜福」佯為莊福興之外甥，因故需借錢云云，使莊福興陷於錯誤，而依指示匯款。 於109年8月4日13時51分許，在桃園市○○區○○路00號桃園八德郵局臨櫃匯款20萬元至郵局帳號00000000000000號帳戶（戶名：張宏碩）。 ①顏佳伶於109年8月4日14時20分至26分許，在臺北市○○區○○○路000號之中華郵政臺北橋郵局之自動櫃員機，接續提領15萬元。 ②顏佳伶於109年8月5日8時47分至54分許，在臺北市萬華區萬華火車站附近之自動櫃員機，接續提領4萬9,000元。 吳建勳犯三人以上共同詐欺取財罪，累犯，處有期徒刑壹年壹月。扣案如附表三所示之物沒收。 3 賴秋禧 詐欺集團不詳成員於109年8月2日19時許，佯以小姑陳阿霞來電，因故需借錢云云，使賴秋禧陷於錯誤，而依指示匯款。 於109年8月5日12時0分（起訴書誤載為「44分」，應予更正）許，在新北市○○區○○路0段000號新光銀行新板分行，以無摺存款存入50,000元至新光銀行帳號0000000000000號帳戶（戶名：王佩玲）。 左列款項未遭提領。 吳建勳犯三人以上共同詐欺取財罪，累犯，處有期徒刑壹年。扣案如附表三所示之物沒收。 
附表三：
編號 扣案物品名稱 備註 1 iPhone 11行動電話（IMEI：000000000000000、000000000000000） 宣告沒收。